# Hamza BENTAMMAR

bentammarhamza@gmail.com

🕒 +33 6 26 32 90 26 🔍 64 600, ANGLET



# **STAGE - Data Analyste**

### PROFIL PROFESSIONNEL

Je suis un ingénieur généraliste, expérimenté et passionné par l'IT. Mon expérience dans le business management m'apporte une unique perspective du domaine du data et mon master m'offre compréhension approfondie des métiers du Data. Pour accéder à mon portfolio cliquez ici



# **DIPLÔMES**

#### Msc IN BIG DATA AND ARTIFICIAL INTELLIGENCE

Ecole Supérieure des Technologies Industrielles Avancées

Depuis Sep. 2022

Siarritz, France

#### DIPLÔME D'INGÉNIEUR D'ETAT GÉNÉRALISTE

Ecole Nationale Supérieure des Mines de Rabat

2013 - 2016

Rabat, Maroc

# **EXPÉRIENCE**

#### **CHARGÉ D'AFFAIRES**

Verité contrôle, VERCO

3<sup>éme</sup> Bureau de contrôle et conseil technique au Maroc dans le BTP, 30+ employés

2019 - 2022

• Casablanca, Maroc

- Etudes des prix et établissement des devis et propositions commerciales
- Analyse et supervision des contrat et budgets des projets.
- Suivi technique et financière et résolution des problèmes en cours du projet
- Assistance technique des travaux d'exécution depuis l'avant projet jusqu'à réception

# **CHARGÉ D'AFFAIRES**

#### **SOTHECA**

Entreprise d'installation, 100+ employés

2018 - 2019

Casablanca, Maroc

- Planification, et pilotage des travaux dans les projets de constructions et gestion des engagements
- Prospection des fournisseurs et prestataires (et gestion des ceux existants) pour les besoins du contrat et hors-contrat
- Étude financière, coût et budgets des réalisations des lots techniques dans les projets de constructions.

# **CHARGÉ D'AFFAIRES JUNIOR**

# **VENTEC Maroc**

Entreprise d'installation et de vente, 1000+ employés

2016 - 2017

Casablanca, Maroc

Étude financière, coût et budgets des réalisations des lots techniques dans les projets de constructions.

#### **PROJETS**

**PRÉDICTIONS** DES PRÉFÉRENCES CLIENTS EN SE BASANT SUR LEURS **INFORMATIONS** 

PYTHON PANDAS, SKLEARN, SEABORN, TENSORFLOW - SPARK (MapReduce)

DÉTECTION DES COMPRIMES DÉFECTUEUX DANS LA LIGNE DE PRODUCTION

PYTHON MATPLOTLIB – TENSORFLOW KERAS

ANALYSE ET VISUALISATION D'HISTORIQUE **DES VENTES** 

SQL – POWER BI

**DÉTECTION DES COMMENTAIRES TOXIQUES** DANS LES RÉSEAUX SOCIAUX

**PYTHON PANDAS, TENSORFLOW** 

ANALYSE DES FUITES D'INFORMATIONS DE **WIKILEAKS SUR LA GUERRE D'IRAK** 

PYTHON PANDAS, SEABORN, MATPLOTLIB -ASSEMBLY'IA

#### COMPETENCES

SQL | NOSQL | DATA ANALYSIS | ETL | MACHINE LEARNING | DEEP LEARNING | POWER BI | DATA MANAGEMENT | **DATA** WAREHOUSING **CLOUD COMPUTING | GESTION DES PROJETS** 

# LANGUES FRANÇAIS • **ANGLAIS ARABE**

#### **SOFT SKILLS**



Capacité d'analyse et résolution des problèmes liés à la gestion



Coordination et gestion des équipes multidisciplinaires



Ouverture d'esprit, empathie envers les autres

## CENTRES D'INTÉRÊT

**POWER LIFTING HISTOIRE GEOPOLITIQUE**